# 集团内部购买ABS的会计处理

提问人：dxxd_ren 时间：2018-07-27 11:18:45
情景：子公司发行ABS债券 9 亿元，有 2 亿没卖出去，这 2 亿由母公司认购，，如果将来由机构认购，母公司会将这 2 亿再出售。请问：
（1)母公司将这 2 亿债券在可供出售金融资产科目核算是否正确？（ 2 ）每月末的公允价值如何取得？（ 3 ）这笔债券 2020 年到期，是否可以只以摊余成本加量，不核算公允价值？

回答人：chenyiwei
如果确定保证本金安全和享受固定收益的，可以作为持有至到期投资或者贷款和应收款项类的金融资产，按摊余成本进行后续计量。
如果无本金和约定收益保证，可以作为可供出售金融资产，但这时的可供出售金融资产应当是按成本计量的，属于非债权投资。